【裁判字號】    98,抗,972
【裁判日期】    980928
【裁判案由】    違反道路交通管理處罰條例
【裁判全文】
臺灣高等法院刑事裁定                   98年度抗字第972號
抗  告  人  甲○○
上列抗告人因違反道路交通管理處罰條例案件，不服台灣桃園地
方法院中華民國98年8月31日裁定（98年度交聲字第1208號），
提起抗告，本院裁定如下：
    主  文
抗告駁回。
    理  由
一、按受處分人或原處分機關對於地方法院或其分院交通法庭所
    為之裁定不服者，得為抗告。抗告程序除準用刑事訴訟法有
    關規定外，並準用前章規定。道路交通案件處理辦法第二十
    五條第一項、第二十六條分別定有明文。又抗告期間，除有
    特別規定外為五日，自送達裁定後起算，但裁定經宣示者，
    宣示後送達前之抗告，亦有效力。原審法院認為抗告不合法
    律上之程式或法律上不應准許，或其抗告權已經喪失者，應
    以裁定駁回之，但其不合法律上之程序可補正者，應定期間
    先命補正，刑事訴訟法第四百零六條、第四百零八條第一項
    段亦定有明文。
二、原裁定略以：(一)、按送達，除法規另有規定外，由行政機關
    依職權為之；送達由行政機關自行或交由郵政機關送達。其
    交郵政機關送達者，以郵務人員為送達人。前項郵政機關之
    送達準用依民事訴訟法施行法第三條訂定之郵政機關送達訴
    訟文書實施辦法，行政程序法第六十七條及第六十八條分別
    定有明文。而依郵務機關送達訴訟文書實施辦法第七條規定
    ：依機關、學校、工廠、商場、事務所、營業所或其他公私
    團體、機構之員工或居住人，或公寓大廈之居住人為應受送
    達人時，郵務機構送達人得將訴訟文書付與送達處所內接收
    郵件人員。前項接收郵件人員，視為民事訴訟法第一百三十
    七條規定之同居人或受僱人。而受公寓大廈管理委員會僱用
    之管理員，其所服勞務包括為公寓大廈住戶接收文件者，性
    質上應屬全體住戶之受僱人，即與民事訴訟法第一百三十七
    條第一項規定之受僱人相當。郵政機關之郵差送達文書於住
    居所、事務所或營業所，不獲會晤應受送達人，而將文書付
    與上開公寓大廈管理員者，即為合法送達。至該管理員何時
    將文書轉交應受送達人，對已生之合法送達效力不受影響（
    最高法院九十年度台抗字第八六號民事裁定參照）。(二)、本
    件抗告人即異議人甲○○所涉違反道路交通管理處罰條例聲
    明異議事件，業經本院於民國九十八年六月三十日以九十八
    年度交聲字第一二○八號裁定異議駁回在案，嗣抗告人不服
    本院上開九十六年六月三十日所為之裁定而提起抗告，由本
    院於九十八年八月五日裁定抗告駁回，並於九十八年八月十
    三日將上開抗告駁回裁定送達抗告人之住所「桃園縣桃園市
    ○○路○段七一之一號六樓」，經抗告人之受僱人愷悅假期
    園社區管理中心蓋章簽收無訛，則揆諸前開法文規定及最高
    法院裁定意旨，於郵務機關將本院九十八年八月五日交通事
    件裁定送達抗告人住所即愷悅假期園社區管理中心之管理員
    時，即生合法送達之效力（至抗告人實際自該管理員處收受
    文書之時點或是否實際收受，即非所問）。而本件抗告人既
    於九十八年八月十三日收受本院上開九十八年八月五日裁定
    正本，有送達證書一紙存卷可稽，則抗告人至遲應於九十八
    年八月十八日（該期間之末日並非星期日或例假日）向本院
    提出抗告，詎抗告人竟遲至九十八年八月二十四日始提出抗
    告，此有本件刑事抗告狀上所存本院收狀日期戳印一枚可據
    ，顯見抗告人已逾越前開抗告之五日不變期間，且屬不可補
    正之事項，從而，本件抗告人之抗告，於法未合，應予以駁
    回等語。
三、抗告意旨則以：伊係居住於大型社區，雖有管理員代為收受
    郵件，但伊本人從未親自收受過在本訴訟程序中之郵件，其
    送達程序有瑕疵，難謂適法。況抗告人非法律專業人士，撰
    寫抗告狀須一段時間，抗告期間僅有五日，對抗告人權益保
    護不周，爰提起抗告云云。
四、經查：原法院於九十八年八月五日駁回抗告人對原法院所為
    八十八年度交聲字第一二○八號之裁定正本，已於九十八年
    八月十三日合法送達至抗告人上址住所地，有原法院之送達
    證書一份在卷可稽，抗告期間為五日，故抗告人至遲應於九
    十八年八月十八日以前提出抗告（抗告人居住於桃園市，無
    在途期間之計算，且末日亦非星期例假日），有原法院送達
    證書一份可稽，其竟遲至同年月二十四日始向原法院具狀提
    起抗告，顯已逾越抗告期間，原審據此而駁回其抗告，自屬
    有理。抗告人猶執前詞提起本件抗告，為無理由，應予駁回
    。
五、據上論結，應依刑事訴訟法第412條，裁定如主文。
中    華    民    國    98    年    9     月    28    日
                  刑事第四庭審判長法  官  陳筱珮
                                  法  官  邱滋杉
                                  法  官  孫惠琳
以上正本證明與原本無異。
不得再抗告。
                                  書記官  劉有志
中    華    民    國    98    年    9     月    29    日


司法院資訊處製作；財團法人民間司法改革基金會備份。
